---
title: "Proyecto Final. Taller de Modelación Matemática I. MCMAI"
author: "Rodrigo Zúñiga Trejo & Luis Ramón Munive Hernández"
date: "Mayo 7, 2021"
output:
  pdf_document:
    keep_tex: yes
    latex_engine: xelatex
header-includes: \usepackage{float}
                 \usepackage[spanish]{babel}
                 \usepackage{hyperref}
                 \usepackage{subcaption}
---

\textbf{Problema-1}: El siguiente conjunto de datos representa la \textit{dirección} (ángulos $\theta_i$) que tomaron 76 tortugas después de depositar sus huevos en alguna costa de Guerrero. Los biólogos encargados del estudio desean hacer inferencias sobre la población de tortugas que depositan sus huevos en estas costas. En particular, desean describir el comportamiento de estos datos a través de un modelo estadístico que les permita hacer conclusiones probabilísticas sobre toda la población con base en esta muestra de registros. Los datos en ángulos se muestran en la siguiente Tabla, su representación gráfica se muestra en la Figura 1.

\begin{table}[H]
\begin{center}
\begin{tabular}{rrrrrrrrrrr}
\hline
8 & 27 & 45 & 53 & 64 & 73 & 88 & 96 & 138 & 226 & 257 \\
9 & 30 & 47 & 56 & 64 & 78 & 88 & 98 & 153 & 237 & 268 \\
13 & 34 & 48 & 57 & 64 & 78 & 90 & 100 & 153 & 238 & 285 \\
13 & 38 & 48 & 58 & 65 & 78 & 92 & 103 & 155 & 243 & 319 \\
14 & 38 & 48 & 58 & 65 & 83 & 92 & 106 & 204 & 244 & 343 \\
18 & 40 & 48 & 61 & 68 & 83 & 93 & 113 & 215 & 250 & 350 \\
22 & 44 & 50 & 63 & 70 & 88 & 95 & 118 & 223 & 251 & \\
\hline
\end{tabular}
\end{center}
\end{table}

```{r fig.align='center', message=FALSE, echo=FALSE, fig.cap="Direcciones de 76 tortugas, después de depositar sus huevos en la playa."}
library(CircStats)
angulosTortugas <- c(8, 27, 45, 53, 64, 73, 88, 9, 30, 47, 56, 64, 78, 88,
                    13, 34, 48, 57, 64, 78, 90, 13, 38, 48, 58, 65, 78, 92,
                    14, 38, 48, 58, 65, 83, 92, 18, 40, 48, 61, 68, 83, 93,
                    22, 44, 50, 63, 70, 88, 95, 96, 138, 226, 257, 98, 153,
                    237, 268, 100, 153, 238, 285, 103, 155, 243, 319, 106,
                    204, 244, 343, 113, 215, 250, 350, 118, 223, 251)
angulosTortugasRad <- angulosTortugas * pi / 180
circ.plot(x = angulosTortugasRad, stack = TRUE, bins = 23, shrink = 1.5, dotsep = 20, 
          main = "Datos de Tortugas")
```

```{r, eval=FALSE}
##### Kernel de la densidad de Y = log R dado theta y mu #####
kerY <- function(y, theta, mu) {
  b <- mu[1] * cos(theta) + mu[2] * sin(theta)
  return(exp(-0.5 * (exp(2 * y) - 2 * b * exp(y)) + 2 * y))
}
##### Funciones para calcular los valores iniciales  de la distribución #####
##### Normal que se usará como distribución de transición #####
media0 <- function(theta, mu){
  b <- mu[1] * cos(theta) + mu[2] * sin(theta)
  return(log(b / 2 + sqrt(b^2 + 8) / 2))
}
var0 <- function(theta, mu){
  b <- mu[1] * cos(theta) + mu[2] * sin(theta)
  return(2 / (b^2 + b * sqrt(b^2 + 8) + 8))
}

##### Algoritmo Metropolis-Hastings #####
MetroHast <- function(f, theta, mu, burn, ite.inter, lag, tmues, Ncadenas, prom){
  # La función Metro-Hast obtiene los valores simulados de un número dado de cadenas
  # dado por el usuario, ó bien, se puede obtener el promedio de los valores de la
  # si el argumento prom = TRUE 
  # Elimina el periodo de calentamiento y considera los saltos (lag)
  # Es decir, arroja los valores ó el promedio de las muestra sin calentamiento y 
  # considerando el lag
  # Author: Gabriel N
  # Modificado por: Rodrigo Zúñiga Trejo & Luis Ramón Munive Hernández
  # Date: Abril 2021.
  N <- Ncadenas # Número de cadenas a simular
  ite <- burn + ite.inter + lag * tmues # Número total de iteraciones
  burn.tot <- burn + ite.inter # Número total de iteraciones de calentamiento
  
  m0 <- media0(theta, mu) # Medía para las simulaciones de una Normal
  v0 <- var0(theta, mu) # Varianza para las simulaciones de una Normal

  y0 <- rnorm(N, m0, sqrt(v0)) # Valores de arranque para las cadenas
  
  # Matriz para guardar las simulaciones en cada iteración de las cadenas
  y <- matrix(NA, nrow = tmues, ncol = N, byrow = TRUE)
  
  # Contador para guardar las simulaciones de la muestra sin burn y con lag 
  n.sample <- 1
  
  # Iteraciones del algoritmo
  for (j in 1 : ite){
    y1 <- rnorm(N, m0, sqrt(v0))
    w1 <- f(y1, theta, mu) / dnorm(y1, m0, sqrt(v0))
    w0 <- f(y0, theta, mu) / dnorm(y0, m0, sqrt(v0))
    alpha <- w1 / w0
    u <- runif(N, 0, 1)
    aux <- ifelse(u <= alpha, y1, y0)
    y0 <- aux
    if(j > burn.tot & ( j %% lag) == 0){
      y[n.sample, ] <- exp(y0)
      n.sample <- n.sample + 1
    }
  }
  # Promedios de las cadenas considerando la muestra final
  A <- apply(y, MARGIN = 2, FUN = mean)
  if(prom == TRUE){
    drop(A)
  }
  else{
    drop(y)
  }
}

##### Algoritmo Metropolis-Hastings dentro Gibbs #####
MHdentroGibbs <- function(theta, N, burn.G, ite.inter.G, lag.G, 
                          burn.MH, ite.inter.MH, lag.MH, tmues.MH){
  # La función MHdentroGibbs obtiene los valores de n cadenas (tantas cómo elementos 
  # en theta) vía el algoritmo Metropolis-Hastings dentro Gibbs
  # Elimina el periodo de calentamiento y considera los saltos (lag)
  # Es decir, arroja los valores de las cadenas sin calentamiento y considerando el lag
  # Author: Gabriel N
  # Modificado por: Rodrigo Zúñiga Trejo & Luis Ramón Munive Hernández
  # Date: Abril 2021.
  n <- length(theta) # Número de datos
  
  ite <- burn.G + ite.inter.G + lag.G * N # Número total de iteraciones
  Tburn <- burn.G + ite.inter.G # Número total de iteraciones de calentamiento
  
  lambda1_0 <- 0.001 # Hiperparámetro de la distribución inicial para el vector mu
  lambda2_0 <- 0.001 # Hiperparámetro de la distribución inicial para el vector mu
  
  lambda1_n <- lambda1_0 + n # Hiperparámetro de la distribución final para el vector mu
  lambda2_n <- lambda2_0 + n # Hiperparámetro de la distribución final para el vector mu
  
  mu1 <- rep(0, N) # Vector para guardar las simulaciones de mu1
  mu2 <- rep(0, N) # Vector para guardar las simulaciones de mu2
  # Matriz para guardar las simulaciones r_i (para una de las cadenas)
  r <- matrix(data = 1, nrow = N, ncol = n, byrow = TRUE)
  
  cont <- 1 # Contador usado en la obtención de la muestra final sin burn-in y con lag
  muaux1 <- 0 # Variable auxiliar para guardar valores de mu1 en cada iteración
  muaux2 <- 0 # Variable auxiliar para guardar valores de mu2 en cada iteración
  raux <- rep(1, n) # Vector auxiliar para guardar vectores r_i en cada iteración
  
  for(i in 2 : ite + 1){
      muaux1 <- rnorm(1, mean = lambda1_n^(-1) * (lambda1_0 * muaux1 +
                                                    n * mean(raux * cos(theta))),
                      sd = 1 / sqrt(lambda1_n))
      muaux2 <- rnorm(1, mean = lambda2_n^(-1) * (lambda2_0 * muaux2 +
                                                    n * mean(raux * sin(theta))),
                      sd = 1 / sqrt(lambda2_n))
      raux <- MetroHast(f = kerY, theta = theta, mu = c(muaux1, muaux2), burn = burn.MH, 
                        ite.inter = ite.inter.MH, lag = lag.MH, tmues = tmues.MH, 
                        Ncadenas = n, prom = TRUE)
      if(i > Tburn & (i %% lag.G) == 0){
          mu1[cont] <- muaux1
          mu2[cont] <- muaux2
          r[cont, ] <- raux
          cont <- cont + 1
      }
  }
  return(list(mu1, mu2, r))
}
```

```{r, eval=FALSE, echo=FALSE}
### Prueba para analizar convergencia y autocorrelación en el algoritmo Metropolis-Hastings
set.seed(29042021)
tiempoInicioPMH <- Sys.time()
pruebaMH <- MetroHast(f = kerY, theta = angulosTortugasRad, mu = c(0, 0), burn = 0, ite.inter = 0, lag = 1, tmues = 30000, Ncadenas = length(angulosTortugasRad))
tiempoFinPMH <- Sys.time()
tiempoEjecPMH <- tiempoFinPMH - tiempoInicioPMH
tiempoEjecPMH
```

```{r, eval=FALSE, echo=FALSE}
### Muestra aleatoria para analizar 5 r_i
set.seed(29042021)
sort(sample(x = c(1:76), size = 5, replace = FALSE))
```

```{r, eval=FALSE, echo=FALSE}
# Gráficas de promedios ergódicos de los parámetros obtenidos del algoritmo Metropolis-Hastings
library(latex2exp)

plot(cumsum(pruebaMH[,5]) / c(1:dim(pruebaMH)[1]), type = "l", main = TeX("Promedios ergódicos de $r_{5}$ en Metropolis-Hastings"), xlab = "Iteraciones", ylab = TeX("$r_{5}$"), las = 1)

plot(cumsum(pruebaMH[,24]) / c(1:dim(pruebaMH)[1]), type = "l", main = TeX("Promedios ergódicos de $r_{24}$ en Metropolis-Hastings"), xlab = "Iteraciones", ylab = TeX("$r_{24}$"), las = 1)

plot(cumsum(pruebaMH[,25]) / c(1:dim(pruebaMH)[1]), type = "l", main = TeX("Promedios ergódicos de $r_{25}$ en Metropolis-Hastings"), xlab = "Iteraciones", ylab = TeX("$r_{25}$"), las = 1)

plot(cumsum(pruebaMH[,52]) / c(1:dim(pruebaMH)[1]), type = "l", main = TeX("Promedios ergódicos de $r_{52}$ en Metropolis-Hastings"), xlab = "Iteraciones", ylab = TeX("$r_{52}$"), las = 1)

plot(cumsum(pruebaMH[,72]) / c(1:dim(pruebaMH)[1]), type = "l", main = TeX("Promedios ergódicos de $r_{72}$ en Metropolis-Hastings"), xlab = "Iteraciones", ylab = TeX("$r_{72}$"), las = 1)

# Autocorrelogramas

acf(pruebaMH[,5], main = TeX("Autocorrelograma para $r_{5}$ en Metropolis-Hastings"), lag.max = 100, las = 1)

acf(pruebaMH[,24], main = TeX("Autocorrelograma para $r_{24}$ en Metropolis-Hastings"), lag.max = 100, las = 1)

acf(pruebaMH[,25], main = TeX("Autocorrelograma para $r_{25}$ en Metropolis-Hastings"), lag.max = 100, las = 1)

acf(pruebaMH[,52], main = TeX("Autocorrelograma para $r_{52}$ en Metropolis-Hastings"), lag.max = 100, las = 1)

acf(pruebaMH[,72], main = TeX("Autocorrelograma para $r_{72}$ en Metropolis-Hastings"), lag.max = 100, las = 1)
```



```{r, eval=FALSE, echo=FALSE}
### Prueba para analizar convergencia y autocorrelación en el algoritmo Metropolis-Hastings dentro Gibbs
### promediando la muestra obtenida de 100 con un lag de 30 en cada iteración de Metropolis-Hastings y
### con 7500 iteraciones de calentamiento y 2500 intermedias. 
set.seed(27042021)
tiempoInicioMHdentroG1 <- Sys.time()
pruebaMHdentroG1 <- MHdentroGibbs(theta = angulosTortugasRad, N = 10000, burn.G = 0, ite.inter.G = 0, lag = 1)
tiempoFinMHdentroG1 <- Sys.time()
tiempoEjecMHdentroG1 <- tiempoFinMHdentroG1 - tiempoInicioMHdentroG1
tiempoEjecMHdentroG1
```

```{r, eval=FALSE, echo=FALSE}
### Escribir archivos con los datos obtenidos de la prueba para el algoritmo Metropolis-Hastings dentro Gibbs
### promediando la muestra obtenida de 100 con un lag de 30 en cada iteración de Metropolis-Hastings
write.csv(x = pruebaMHdentroG1[[1]], file= "mu1.csv")
write.csv(x = pruebaMHdentroG1[[2]], file= "mu2.csv")
write.csv(x = pruebaMHdentroG1[[3]], file= "r.csv")
write.csv(x = tiempoEjecMHdentroG1, file = "tiempoEjecución.csv")
```

```{r, eval=FALSE, echo=FALSE}
# Gráficas de promedios ergódicos de los parámetros obtenidos del algoritmo Metropolis-Hastings dentro Gibbs
plot(cumsum(pruebaMHdentroG1[[1]]) / c(1:length(pruebaMHdentroG1[[1]])), type = "l", main = TeX("Promedios ergódicos de $\\mu_1$ en M-H dentro Gibbs"), xlab = "Iteraciones", ylab = TeX("$\\mu_1$"), las = 1)

plot(cumsum(pruebaMHdentroG1[[2]]) / c(1:length(pruebaMHdentroG1[[1]])), type = "l", main = TeX("Promedios ergódicos de $\\mu_2$ en M-H dentro Gibbs"), xlab = "Iteraciones", ylab = TeX("$\\mu_2$"), las = 1)

plot(cumsum(pruebaMHdentroG1[[3]][,5]) / c(1:dim(pruebaMHdentroG1[[3]])[1]), type = "l", main = TeX("Promedios ergódicos de $r_{5}$ en M-H dentro Gibbs"), xlab = "Iteraciones", ylab = TeX("$r_{5}$"), las = 1)

plot(cumsum(pruebaMHdentroG1[[3]][,24]) / c(1:dim(pruebaMHdentroG1[[3]])[1]), type = "l", main = TeX("Promedios ergódicos de $r_{24}$ en M-H dentro Gibbs"), xlab = "Iteraciones", ylab = TeX("$r_{24}$"), las = 1)

plot(cumsum(pruebaMHdentroG1[[3]][,25]) / c(1:dim(pruebaMHdentroG1[[3]])[1]), type = "l", main = TeX("Promedios ergódicos de $r_{25}$ en M-H dentro Gibbs"), xlab = "Iteraciones", ylab = TeX("$r_{25}$"), las = 1)

plot(cumsum(pruebaMHdentroG1[[3]][,52]) / c(1:dim(pruebaMHdentroG1[[3]])[1]), type = "l", main = TeX("Promedios ergódicos de $r_{52}$ en M-H dentro Gibbs"), xlab = "Iteraciones", ylab = TeX("$r_{52}$"), las = 1)

plot(cumsum(pruebaMHdentroG1[[3]][,72]) / c(1:dim(pruebaMHdentroG1[[3]])[1]), type = "l", main = TeX("Promedios ergódicos de $r_{72}$ en M-H dentro Gibbs"), xlab = "Iteraciones", ylab = TeX("$r_{72}$"), las = 1)

# Autocorrelogramas

acf(pruebaMHdentroG1[[1]], main = TeX("Autocorrelograma para $\\mu_1$ en M-H dentro Gibbs"), lag.max = 30, las = 1)

acf(pruebaMHdentroG1[[2]], main = TeX("Autocorrelograma para $\\mu_2$ en M-H dentro Gibbs"), lag.max = 30, las = 1)

acf(pruebaMHdentroG1[[3]][,5], main = TeX("Autocorrelograma para $r_{5}$ en M-H dentro Gibbs"), lag.max = 30, las = 1)

acf(pruebaMHdentroG1[[3]][,24], main = TeX("Autocorrelograma para $r_{24}$ en M-H dentro Gibbs"), lag.max = 30, las = 1)

acf(pruebaMHdentroG1[[3]][,25], main = TeX("Autocorrelograma para $r_{25}$ en M-H dentro Gibbs"), lag.max = 30, las = 1)

acf(pruebaMHdentroG1[[3]][,52], main = TeX("Autocorrelograma para $r_{52}$ en M-H dentro Gibbs"), lag.max = 30, las = 1)

acf(pruebaMHdentroG1[[3]][,72], main = TeX("Autocorrelograma para $r_{72}$ en M-H dentro Gibbs"), lag.max = 30, las = 1)
```





```{r, eval=FALSE, echo=FALSE}
### Ejecución para obtener la muestra de 1000 mu_1 y mu_2 con el algoritmo Metropolis-Hastings dentro Gibbs
### promediando la muestra obtenida de 100 con un lag de 30 en cada iteración de Metropolis-Hastings
### con calentamiento, iteraciones intermedias y lag definidos por un análisis previo
set.seed(27042021)
tiempoInicioMHdentroG2 <- Sys.time()
pruebaMHdentroG2 <- MHdentroGibbs(theta = angulosTortugasRad, N = 1000, burn.G = 1500, ite.inter.G = 500, lag = 5)
tiempoFinMHdentroG2 <- Sys.time()
tiempoEjecMHdentroG2 <- tiempoFinMHdentroG2 - tiempoInicioMHdentroG2
tiempoEjecMHdentroG2
```

```{r, eval=FALSE, echo=FALSE}
### Escribir archivos con los datos obtenidos de la prueba para el algoritmo Metropolis-Hastings dentro Gibbs
### promediando la muestra obtenida de 100 con un lag de 30 en cada iteración de Metropolis-Hastings
### con calentamiento, iteraciones intermedias y lag definidos por un análisis previo    
write.csv(x = pruebaMHdentroG2[[1]], file="mu1.csv")
write.csv(x = pruebaMHdentroG2[[2]], file="mu2.csv")
write.csv(x = pruebaMHdentroG2[[3]], file="r.csv")
write.csv(x = tiempoEjecMHdentroG2, file = "tiempoEjecución.csv")
```

```{r, eval=FALSE, echo=FALSE}
# Gráficas de promedios ergódicos de los parámetros obtenidos del algoritmo Metropolis-Hastings dentro Gibbs
plot(cumsum(pruebaMHdentroG2[[1]]) / c(1:length(pruebaMHdentroG2[[1]])), type = "l", main = TeX("Promedios ergódicos de $\\mu_1$ en M-H dentro Gibbs"), xlab = "Iteraciones", ylab = TeX("$\\mu_1$"), las = 1)

plot(cumsum(pruebaMHdentroG2[[2]]) / c(1:length(pruebaMHdentroG2[[1]])), type = "l", main = TeX("Promedios ergódicos de $\\mu_2$ en M-H dentro Gibbs"), xlab = "Iteraciones", ylab = TeX("$\\mu_2$"), las = 1)

plot(cumsum(pruebaMHdentroG2[[3]][,5]) / c(1:dim(pruebaMHdentroG2[[3]])[1]), type = "l", main = TeX("Promedios ergódicos de $r_{5}$ en M-H dentro Gibbs"), xlab = "Iteraciones", ylab = TeX("$r_{5}$"), las = 1)

plot(cumsum(pruebaMHdentroG2[[3]][,24]) / c(1:dim(pruebaMHdentroG2[[3]])[1]), type = "l", main = TeX("Promedios ergódicos de $r_{24}$ en M-H dentro Gibbs"), xlab = "Iteraciones", ylab = TeX("$r_{24}$"), las = 1)

plot(cumsum(pruebaMHdentroG2[[3]][,25]) / c(1:dim(pruebaMHdentroG2[[3]])[1]), type = "l", main = TeX("Promedios ergódicos de $r_{25}$ en M-H dentro Gibbs"), xlab = "Iteraciones", ylab = TeX("$r_{25}$"), las = 1)

plot(cumsum(pruebaMHdentroG2[[3]][,52]) / c(1:dim(pruebaMHdentroG2[[3]])[1]), type = "l", main = TeX("Promedios ergódicos de $r_{52}$ en M-H dentro Gibbs"), xlab = "Iteraciones", ylab = TeX("$r_{52}$"), las = 1)

plot(cumsum(pruebaMHdentroG2[[3]][,72]) / c(1:dim(pruebaMHdentroG2[[3]])[1]), type = "l", main = TeX("Promedios ergódicos de $r_{72}$ en M-H dentro Gibbs"), xlab = "Iteraciones", ylab = TeX("$r_{72}$"), las = 1)

# Autocorrelogramas

acf(pruebaMHdentroG2[[1]], main = TeX("Autocorrelograma para $\\mu_1$ en M-H dentro Gibbs"), lag.max = 30, las = 1)

acf(pruebaMHdentroG2[[2]], main = TeX("Autocorrelograma para $\\mu_2$ en M-H dentro Gibbs"), lag.max = 30, las = 1)

acf(pruebaMHdentroG2[[3]][,5], main = TeX("Autocorrelograma para $r_{5}$ en M-H dentro Gibbs"), lag.max = 30, las = 1)

acf(pruebaMHdentroG2[[3]][,24], main = TeX("Autocorrelograma para $r_{24}$ en M-H dentro Gibbs"), lag.max = 30, las = 1)

acf(pruebaMHdentroG2[[3]][,25], main = TeX("Autocorrelograma para $r_{25}$ en M-H dentro Gibbs"), lag.max = 30, las = 1)

acf(pruebaMHdentroG2[[3]][,52], main = TeX("Autocorrelograma para $r_{52}$ en M-H dentro Gibbs"), lag.max = 30, las = 1)

acf(pruebaMHdentroG2[[3]][,72], main = TeX("Autocorrelograma para $r_{72}$ en M-H dentro Gibbs"), lag.max = 30, las = 1)
```



```{r, echo=FALSE, eval=FALSE}
library(HDInterval)
hist(x = pruebaMHdentroG2[[1]], probability = TRUE, col = "black", border = "white", main = TeX("Histograma de la muestra de $\\mu_1$"), xlab = TeX("$\\mu_1$"), las = 1)
abline(v = hdi(pruebaMHdentroG2[[1]])[[1]], col = "red", lwd = 3, lty = 2)
abline(v = hdi(pruebaMHdentroG2[[1]])[[2]], col = "red", lwd = 3, lty = 2)

hist(x = pruebaMHdentroG2[[2]], probability = TRUE, col = "black", border = "white", main = TeX("Histograma de la muestra de $\\mu_2$"), xlab = TeX("$\\mu_2$"), las = 1)
abline(v = hdi(pruebaMHdentroG2[[2]])[[1]], col = "red", lwd = 3, lty = 2)
abline(v = hdi(pruebaMHdentroG2[[2]])[[2]], col = "red", lwd = 3, lty = 2)
```
  
```{r, eval=FALSE}
### Muestreando de la distribución de theta promedio
### Función para obtener muestras de la distribución del ángulo 
### aleatorio \theta promedio a partir de valores \mu_1 y \mu_2 
thetaProm <- function(mu1, mu2){
  n <- length(mu1)
  thetaP <- rep(NA, n)
  for(i in 1 : n){
    thetaP[i] <- atan2(mu2[i], mu1[i])
    if(thetaP[i] < 0){
      thetaP[i] <- thetaP[i] + 2 * pi
    }
  }
  return(thetaP)
}
```

```{r, eval=FALSE}
### Función para obtener muestras de la distribución predictiva del 
### ángulo aleatorio \theta a partir de valores \mu_1 y \mu_2 
predTheta <- function(mu1, mu2){
  n <- length(mu1)
  x1 <- rep(NA, n)
  x2 <- rep(NA, n)
  theta <- rep(NA, n)
  for(i in 1 : n){
    x1[i] <- rnorm(n = 1, mean = mu1[i], sd = 1)
    x2[i] <- rnorm(n = 1, mean = mu2[i], sd = 1)
    theta[i] <- atan2(x2[i], x1[i])
    if(theta[i] < 0){
      theta[i] <- theta[i] + 2 * pi
    }
  }
  return(theta)
}
```

```{r, echo=FALSE, eval=FALSE}
muestraTheta <- predTheta(pruebaMHdentroG2[[1]], pruebaMHdentroG2[[2]])
```

```{r, echo=FALSE, eval=FALSE}
hist(x = muestraTheta, probability = TRUE, col = "black", border = "white", main = TeX("Histograma de la muestra de $\\theta_{n+1}$"), xlab = TeX("$\\theta$"), las = 1)
```

```{r, echo=FALSE, eval=FALSE}
#circ.plot(x = muestraThetaPositivos, stack = TRUE, bins = 23, shrink = 1.5, dotsep = 200, 
#          main = TeX("Muestra de $\\theta_{n+1}$"))
rose.diag(x = muestraTheta, bins = 23, shrink = 1.1, prop = 2.1, main = TeX("Muestra de $\\theta_{n+1}$"))
```

```{r, echo=FALSE, eval=FALSE}
hist(x = muestraTheta, probability = TRUE, col = "black", border = "white", main = TeX("Histograma de la muestra de $\\theta_{n+1}$"), xlab = TeX("$\\theta$"), las = 1)
abline(v = hdi(muestraTheta, credMass = 0.8)[[1]], col = "red", lwd = 3, lty = 2)
abline(v = hdi(muestraTheta, credMass = 0.8)[[2]], col = "red", lwd = 3, lty = 2)
```

```{r, echo=FALSE, eval=FALSE}
muestraThetaProm <- thetaProm(pruebaMHdentroG2[[1]], pruebaMHdentroG2[[2]])
```

```{r, echo=FALSE, eval=FALSE}
hist(x = muestraThetaProm, probability = TRUE, col = "black", border = "white", main = TeX("Histograma de la muestra de $\\bar{\\theta}$"), xlab = TeX("$\\bar{\\theta}$"), las = 1)
abline(v = hdi(muestraThetaProm, credMass = 0.95)[[1]], col = "red", lwd = 3, lty = 2)
abline(v = hdi(muestraThetaProm, credMass = 0.95)[[2]], col = "red", lwd = 3, lty = 2)
```

```{r, echo=FALSE, eval=FALSE}
rose.diag(x = muestraThetaProm, bins = 23, shrink = 1.1, prop = 2.1, main = TeX("Muestra de $\\bar{\\theta}$"))
```

```{r, eval=FALSE, echo=FALSE}
### Prueba para analizar convergencia y autocorrelación en el algoritmo Metropolis-Hastings dentro Gibbs
### promediando la muestra obtenida de 100 con un lag de 1 en cada iteración de Metropolis-Hastings
set.seed(27042021)
tiempoInicioMHdentroG3 <- Sys.time()
pruebaMHdentroG3 <- MHdentroGibbs(theta = angulosTortugasRad, N = 10000, burn.G = 0, ite.inter.G = 0, lag.G = 1, burn.MH = 0, ite.inter.MH = 0, lag.MH = 1, tmues.MH = 100)
tiempoFinMHdentroG3 <- Sys.time()
tiempoEjecMHdentroG3 <- tiempoFinMHdentroG3 - tiempoInicioMHdentroG3
tiempoEjecMHdentroG3
```

```{r, eval=FALSE, echo=FALSE}
### Prueba para analizar convergencia y autocorrelación en el algoritmo Metropolis-Hastings dentro Gibbs
### promediando la muestra obtenida de 100 con un lag de 1 en cada iteración de Metropolis-Hastings
set.seed(27042021)
tiempoInicioMHdentroG4 <- Sys.time()
pruebaMHdentroG4 <- MHdentroGibbs(theta = angulosTortugasRad, N = 1000, burn.G = 1500, ite.inter.G = 500, lag.G = 5, burn.MH = 0, ite.inter.MH = 0, lag.MH = 1, tmues.MH = 100)
tiempoFinMHdentroG4 <- Sys.time()
tiempoEjecMHdentroG4 <- tiempoFinMHdentroG4 - tiempoInicioMHdentroG4
tiempoEjecMHdentroG4
```

```{r, echo=FALSE, eval=FALSE}
hist(x = pruebaMHdentroG4[[1]], probability = TRUE, col = "black", border = "white", main = TeX("Histograma de la muestra de $\\mu_1$"), xlab = TeX("$\\mu_1$"), las = 1)
abline(v = hdi(pruebaMHdentroG4[[1]])[[1]], col = "red", lwd = 3, lty = 2)
abline(v = hdi(pruebaMHdentroG4[[1]])[[2]], col = "red", lwd = 3, lty = 2)

hist(x = pruebaMHdentroG4[[2]], probability = TRUE, col = "black", border = "white", main = TeX("Histograma de la muestra de $\\mu_2$"), xlab = TeX("$\\mu_2$"), las = 1)
abline(v = hdi(pruebaMHdentroG4[[2]])[[1]], col = "red", lwd = 3, lty = 2)
abline(v = hdi(pruebaMHdentroG4[[2]])[[2]], col = "red", lwd = 3, lty = 2)
```

```{r, echo=FALSE, eval=FALSE}
muestraTheta2 <- predTheta(pruebaMHdentroG4[[1]], pruebaMHdentroG4[[2]])
```

```{r, echo=FALSE, eval=FALSE}
hist(x = muestraTheta2, probability = TRUE, col = "black", border = "white", main = TeX("Histograma de la muestra de $\\theta_{n+1}$"), xlab = TeX("$\\theta$"), las = 1)
```

```{r, echo=FALSE, eval=FALSE}
#circ.plot(x = muestraThetaPositivos, stack = TRUE, bins = 23, shrink = 1.5, dotsep = 200, 
#          main = TeX("Muestra de $\\theta_{n+1}$"))
rose.diag(x = muestraTheta2, bins = 23, shrink = 1.1, prop = 2.1, main = TeX("Muestra de $\\theta_{n+1}$"))
```

```{r, echo=FALSE, eval=FALSE}
hist(x = muestraTheta2, probability = TRUE, col = "black", border = "white", main = TeX("Histograma de la muestra de $\\theta_{n+1}$"), xlab = TeX("$\\theta$"), las = 1)
abline(v = hdi(muestraTheta2, credMass = 0.8)[[1]], col = "red", lwd = 3, lty = 2)
abline(v = hdi(muestraTheta2, credMass = 0.8)[[2]], col = "red", lwd = 3, lty = 2)
```

```{r, echo=FALSE, eval=FALSE}
muestraThetaProm2 <- thetaProm(pruebaMHdentroG4[[1]], pruebaMHdentroG4[[2]])
```

```{r, echo=FALSE, eval=FALSE}
hist(x = muestraThetaProm2, probability = TRUE, col = "black", border = "white", main = TeX("Histograma de la muestra de $\\bar{\\theta}$"), xlab = TeX("$\\bar{\\theta}$"), las = 1)
abline(v = hdi(muestraThetaProm2, credMass = 0.95)[[1]], col = "red", lwd = 3, lty = 2)
abline(v = hdi(muestraThetaProm2, credMass = 0.95)[[2]], col = "red", lwd = 3, lty = 2)
```

```{r, echo=FALSE, eval=FALSE}
rose.diag(x = muestraThetaProm2, bins = 23, shrink = 1.1, prop = 2.1, main = TeX("Muestra de $\\bar{\\theta}$"))
```
